Inventaris van het archief van de Kamer van Koophandel Nederland (1887) 1993–2007 (2013)
Nationaal Archief, Den Haag
- Bijzonder, 2.
  - Organisatie, 2.1.
    - Instelling en opheffing, 2.1.5.
      - Evaluatie wet op de Kamers van Kamers van Koophandel, 1998-2010; 123; 1 pak
        bevat correspondentie en evaluatierapporten over de Wet op de Kamers van Koophandel en de wetswijziging per 1 januari 2008
      - Stukken betreffende werkconferentie positionering KvK en de VVK, 2002-2003; 125; 1 omslag
        bevat notitie “Topstructuur VVK, de bestuurlijke organisatie en het service apparaat”
  - Begrotingen, jaarrekeningen en jaarverslagen, 2.2.
    - Jaarrekeningen VVK, 1980-1984, 1988-1997; 129; 1 pak
    - Jaarverslagen, 1992-1994 en 2011; 131; 1 omslag
    - Jaarrapporten, 1998-2000, 2002; 128; 1 omslag
    - Begrotingen VVK, 2000, 2003-2006; 126; 1 pak
    - Jaarplan en begroting, 2000, 2002-2003; 127; 1 omslag
    - Begrotingen Kamers van Koophandel, 2001; 132; 1 omslag
      het betreft hier een notitie waarbij de VVK in gaat op de analyse van de begrotingen 2001 van de Kamers van Koophandel
    - Jaarrekeningen KvK Nederland, 2003-2008; 130; 1 pak
    - Begrotingen KvK Nederland, 2006-2011; 236; 1 pak
      2007 ontbreekt
    - Meerjarenbeleidsplan, 2.2.1.
      - Meerjarenbeleidsplan, 1988-2002, 1 pak; 133
  - Personeel, 2.3.
    - Rechtspositiereglementen VVK en Databank, 1984, 1988, 1995, 1996, 1999-2001; 135; 1 pak
    - Stukken betreffende harmonisatie arbeidsvoorwaarden en sociaal beleid, 1994-2012; 134; 1 pak
    - Sociaal Statuut, 1998; 227; 1 omslag
    - Notitie ‘Naar een Centrale Ondernemingsraad’ (COR), 2002-2003; 136; 1 omslag
  - Taakuitvoering, 2.4.
    - Wet Persoonsregistraties, 1997-2000; 138; 1 pak
      het betreft hier voornamelijk (interne) communicatie over de mogelijke consequenties van de uitvoering van deze wet voor met name de diensten en klanten van de KvK
    - Stukkend betreffende de Wet Bescherming Persoonsgegevens, 2001; 137; 1 omslag
      het betreft hier informatie van de VVK aan de KvK over de gevolgen van de wet voor de KvK en bevat de notitie “Bescherming van persoonsgegevens volgens de Wet Bescherming Persoonsgegevens en de Kamer van Koophandel”
    - Publicaties, 2.4.1.
      - Gids Kamers van Koophandel, 1976-2003; 170, ---; 2 pakken
        editie 1993 ontbreekt
        - 1976-1992, ---
          Dit stuk is aan te vragen onder nummer 162.
        - 1994-2003, 170
      - Interne mededelingen, 1993-1994; 139; 1 omslag
      - Nieuwsbrief Wetsuitvoering, 1997; 177; 1 omslag
      - Netwerkkrant ‘Klinknieuws’, 2000; 173-174; 2 omslagen
        - nummer 13, januari 2000, 173
        - nummer 14, oktober 2000, 174
      - Startersmagazine, per landelijke editie, 2000-2011; 159-168; 9 pakken, en 1 omslag
        - 2000-2001., 159
          edities Amsterdam, Centraal Gelderland en Zeeland ontbreken
        - 2001-2002., 160
          edities Amsterdam, Limburg-Noord en Zeeland ontbreken
        - 2002-2003., 161
          edities Amsterdam en Zeeland ontbreken
        - 2003-2004., 162
          edities Amsterdam, Zeeland en Zuid-Limburg ontbreken
        - 2004-2005., 163
          edities Amsterdam, Haaglanden, Utrecht en Zeeland ontbreken
        - 2005-2006., 164
          edities Amsterdam, Midden-Brabant en Veluwe en Twente ontbreken
        - 2006-2007., 165
          edities Amsterdam, Noordwest-Holland en Rijnland ontbreken
        - 2007-2008., 166
          edities Amsterdam, Haaglanden, Rivierenland en Zuid-Limburg ontbreken
        - 2008-2009., 167
        - 2010-2011., 1 omslag, 168
      - Publicatie ‘Nationale Agenda’, 2008-2012; 175; 1 omslag
      - Verder met Ondernemen, 2009; 176; 1 omslag
      - Magazine ‘Eigen Bedrijf’, per landelijke editie, 2009-2012; 140-158; 13 pakken en 6 omslagen
        - 2009, 140; 1 omslag
          edities regio Limburg en Midden-Nederland ontbreken
        - 1-2010, 141
        - 2-2010, 142
          editie Oost-Nederland ontbreekt
        - 3-2010, 143
        - 4-2010, 144
        - 5-2010, 145
          edities Amsterdam, Haaglanden en Rijnland, Noordwest-Holland en Rotterdam ontbreken
        - 6-2010, 146
          editie Noord-Nederland ontbreekt
        - 1-2011, 147; 1 omslag
          edities Gooi-, Eem- en Flevoland, Limburg en Midden-Nederland ontbreken
        - 2-2011, 148
        - 3-2011, 149
        - 4-2011, 150
        - 5-2011, 151
        - 6-2011, 152
        - 1-2012, 153
        - 2-2012, 154
          editie Gooi-, Eem- en Flevoland ontbreekt
        - 3-2012, 155; 1 omslag
          edities Midden-Nederland en Rotterdam
        - 4-2012, 156; 1 omslag
          edities Gooi-, Eem- en Flevoland en Midden-Nederland ontbreken
        - 5-2012, 157; 1 omslag
          edities Centraal Gelderland en Midden-Nederland ontbreken
        - 6-2012, 158; 1 omslag
          Midden-Nederland, Oost-Nederland en Rotterdam ontbreken
      - Goed van Start, 2011-2013; 171-172; 2 omslagen
        Uitgave 2012 ontbreekt
        - 2011, 171
        - 2013, 172
    - Onderzoeksrapporten:, 2.4.2.
      - Werkplan Werkterrein Managementondersteuning, 1997; 192; 1 omslag
      - Programma Starters op Buitenlandse markten PSB, 1999-2003; 185; 1 omslag
      - (Evaluatie) Programma Starters Buitenlandse markten 1999-2001 Van instroom naar doorstroom, 2002; 186; 1 omslag
      - Concurrentieanalyse VVK afdeling informatieproducten, 2003; 178; 1 omslag
      - Ondernemersprofiel ondernemers in beeld, 2004-2005; 184; 1 omslag
      - Startersprofiel 2004 Startende ondernemers in beeld, 2005; 187; 1 omslag
      - Verkoopplan Internationale Handelsdag, 2006; 190; 1 omslag
      - Verkoopplan Themamaand Bedrijfsoverdracht, 2006; 191; 1 omslag
      - Marktonderzoek Bedrijfsoverdracht, 2006; 181; 1 omslag
      - Trackingsonderzoek, 2006-2011; 189; 1 pak
        2010 ontbreekt
      - Test Commercials Televisie en Radio, 2007; 188; 1 omslag
      - De Markt van bedrijfsinformatie, 2008; 182; 1 omslag
      - Evaluatie Financieel Dashboard, 2011; 179; 1 omslag
      - KvK-diensten: ‘Een evaluatie’, Adviesgesprekken en bestemmingsplanen, 2011; 180; 1 omslag
      - Marktverkenning Ondernemersplein Management Summary, 2011; 183; 1 pak
      - Stukken betreffende gebiedsindeling, 1988-2007; 193-194; 2 pakken
        - 1988-1996, 193
        - 1996-2007, 194
    - Ontbinding rechtspersonen, 2.4.3.
      - Stukken betreffende ontbinding rechtspersonen, 2000; 195; 1 omslag
    - Handelsregister, 2.4.4.
      - Stukken betreffende Arbitragereglement, 1988-2002; 200; 1 omslag
      - Stukken betreffende Colportage, 1988-2004; 201; 1 omslag
      - Handelsregisterwet, 1991-2010; 196; 1 pak
        het betreft hier voornamelijk correspondentie met externe relaties van de KvK en de VVK m.b.t. de Handelsregisterwet en/of het Handelsregisterbesluit
      - Handelsregisterwet – Engelse vertalingen, 1998; 197; 1 omslag
        titels: “Commercial Register Degree 1996”, “Chambers of Commerce and Industry Act 1997”. Bevat tevens het rapport “System and Strategy of the European Chambres of Commerce and Industry and their role in the economy”
      - Stukken betreffende Basis Bedrijfsregister en voortgang centraal digitaal handelsregister, 2003; 199; 1 omslag
      - Stukken betreffende Programma van eisen 2009, 2003-2006; 198; 1 omslag
    - Heffingen en tarieven, 2.4.5.
      - Stukken betreffende SER-verordening heffingen KvK, 1990-1998; 202; 1 omslag
      - Stukken betreffende heffingen KvK’s, 1994-2006; 203; 1 omslag
      - Stukken betreffende heffingen en retributies, 2000-2002; 204; 1 omslag
      - Stukken betreffende tarieven VVK-Informatie & Automatisering, 2000-2003; 205; 1 omslag
        2002 ontbreekt
    - Voorlichting, 2.4.6.
      - Verslag rondreis Kamers van Koophandel/Bestuur, 1979; 208; 1 omslag
      - Briefingsdocument promotiecampagne Kamer 2007-2009, 2006; 207; 1 omslag
      - Nationale Agenda, 2008; 206; 1 omslag
  - Producten en Diensten, 2.5.
    - Stukken betreffende Cohen-toets, 1997-1999; 209; 1 omslag
    - Businessplan Elektronische Dienstverlening, 1998-2003; 214; 1 pak
    - Stukken betreffende voortgangsrapportage VVK, 2000-2005; 211; 1 omslag
    - Bedrijfsoverdracht Ondernemingsbeurs, 2001-2007; 212; 1 omslag
    - Elektronisch Gewaarborgd Uittreksel (EGU), 2004-2007; 215; 1 omslag
    - Verkooprapportage, 2004-2005; 216; 1 omslag
    - Catalogus 2006, 213; 1 omslag
    - Stukken betreffende Dienstenrichtlijn, 2009-2011; 210; 1 omslag
  - Samenwerking, 2.6.
    - Stukken betreffende overleg tussen VVK/VNO-NCW/KNOV(Koninklijk Nederlands Ondernemers Verbond)/MKB, 1981-1994; 220; 1 pak
    - Stukken betreffende samenwerking/overleg directeuren KvK’s, 1999; 217; 1 omslag
    - Convenant betreffende samenwerking VVK/Kamers van Koophandel/ VNO-NCW-MKB Nederland, 2008; 218; 1 omslag
    - Protocol Samenwerking tussen Kamers van Koophandel/VVK/VNO-NCW, 2008; 219; 1 omslag
- Gedeponeerde archieven, 3.
  - N.V. Databank, 3.1.
    Opgericht in 1980 als Stichting Databank en per 1 januari 1998 zelfstandig opererend onder de handelsnaam Per 1 januari 1999 is de Vereniging van Kamers van Koophandel en Fabrieken in Nederland gefuseerd met de N.V. Databank Kamers van Koophandel en Fabrieken en is ook de Stichting KvK-Media geïntegreerd. Na de fusie opereert de organisatie onder de naam Vereniging van Kamers van Koophandel en Fabrieken in Nederland (VVK) en is de dienstverlening voortgezet als afdeling Informatie en Automatisering).
    - Statuten(wijzigingen), 1973, 1974, 1979, 1980, 1981, 1982, 1987, 1988, 1992, 1993, 1995 en 2005; 221; 1 pak
    - Jaarverslagen, 1979-1998; 222; 1 pak
      1981, 1983, 1991, 1992, 1993, 1994, 1995 en 1996 ontbreken
    - Begrotingen, 1980, 1981; 223; 1 omslag
    - Stukken betreffende beleidsverantwoording, 1984-1992; 224; 1 pak
    - Stukken betreffende beleidsverantwoording, 1994-1998; 225; 1 pak
  - Stichting KvK-Media, 3.2.
    (Opgericht in 1980 met als doel de uitgifte van informatieve bladen en drukwerken t.b.v. de Kamer van Koophandel en met als hoofdactiviteit de Kamerkrant. Per 1 januari 1999 is de Vereniging van Kamers van Koophandel en Fabrieken in Nederland gefuseerd met de N.V. Databank Kamers van Koophandel en Fabrieken en is ook de Stichting geïntegreerd. Na de fusie opereert de organisatie onder de naam Vereniging van Kamers van Koophandel en Fabrieken in Nederland (VVK)).
    - Stukken betreffende ontbinding Stichting KvK-Media, 1996-1998; 226; 1 pak
      bevat jaarrapporten 1997 en 1998
  - Stichting Reststoffenbeurs, 3.3.
    (Opgericht op 27 maart 1986 met als doel het opzetten en onderhouden van een landelijk registratiesysteem voor reststoffen van bedrijven en instellingen, teneinde de ontwikkeling van een goedlopende reststoffenmarkt te stimuleren).
    - Jaarrekening over 1988, 1989; 228; 1 omslag
  - Stichting Nationaal Milieucentrum, 3.4.
    (Opgericht op 26 januari 1988 met als doel het initiëren, stimuleren en coördineren van initiatieven, welke op basis van een evenwichtige samenwerking binnen de kring van het bedrijfsleven tussen gebruikers en leveranciers voor milieutechniek en diensten worden ontwikkeld en gericht zijn op het onderkennen en lokaliseren van milieuvraagstukken bij het bedrijfsleven, teneinde daar voorts de meest geëigende oplossingen voor te geven en/of te laten ontwikkelen in het belang van beide genoemde groeperingen).
    - Jaarrekening over 1988, 1989; 229; 1 omslag
  - Stichting Holland Trade System, 3.5.
    (Opgericht in 1982 met als doel het leveren van automatiseringsdiensten t.b.v. de Kamers van Koophandel en/of het verstrekken van bedrijfsinformatie).
    - Jaarrekeningen over 1985 en 1987, 1986, 1988; 230; 1 omslag
- Digitaal supplement, 4.; 2.06.185.1
  - Activiteitenplan, 2.06.185.1.1
    - 2008, 237ED
      BIJLAGE 4-Nationale Agenda 2008.pdf
      1 MB
    - 2009, 238ED
      BIJLAGE 5-Nationale Agenda 2009 def.pdf
      988 KB
    - 2010, 239ED
      BIJLAGE 6-Nationale Agenda 2010 - v1.0.pdf
    - 2011, 240ED
      NA2011def.pdf
      4 MB
    - 2012, 241ED
      Nationale Agenda 2012.pdf
    - 2013, 242ED
      Activiteitenplan KvK 2013 versie 1.0a.pdf
  - Algemeen Bestuur KvK Nederland, 2.06.185.1.2
    - 2011, 243ED
      - 2011-02-10, 243ED.1
        - Agenda, 243ED.1.1
          JH6612 agenda bestuur 100211.pdf
          44 KB
        - Verslag, 243ED.1.2
          JH6620 verslag bestuur 100211.pdf
          60 KB
      - 2011-03-24, 243ED.2
        - Agenda, 243ED.2.1
          JH6636 agenda bestuur 240311.pdf
          38 KB
        - Verslag, 243ED.2.2
          JH6647 verslag bestuur 240311.pdf
          62 KB
      - 2011-04-19, 243ED.3
        - Agenda, 243ED.3.1
          JH6648 agenda bestuur+ADO 190411.pdf
          32 KB
        - Verslag, 243ED.3.2
          JH6657 verslag BS en ADO 190411.pdf
          43 KB
      - 2011-05-23, 243ED.4
        - Verslag, 243ED.4.1
          JH6725 verslag bestuur 230511.pdf
          31 KB
      - 2011-06-23, 243ED.5
        - Agenda, 243ED.5.1
          JH6681 agenda Bestuur 23062011.pdf
        - Verslag, 243ED.5.2
          JH6697 verslag bestuur 230611.pdf
          61 KB
      - 2011-07-13, 243ED.6
        - Agenda, 243ED.6.1
          JH6699 agenda bestuur 130711.pdf
        - Verslag, 243ED.6.2
          JH6726 verslag bestuur 130711.pdf
          47 KB
      - 2011-08-30, 243ED.7
        - Verslag, 243ED.7.1
          JH6728 verslag ADO en Bestuur 300811.pdf
          37 KB
      - 2011-09-13, 243ED.8
        - Agenda, 243ED.8.1
          JH6732 agenda bestuur 130911.pdf
        - Verslag, 243ED.8.2
          JH6766 verslag bestuur 130911.pdf
          54 KB
      - 2011-10-25, 243ED.9
        - Agenda, 243ED.9.1
          JH6765 agenda bestuur 251011.pdf
        - Verslag, 243ED.9.2
          JH6799 verslag bestuur 251011.pdf
          69 KB
      - 2011-11-28, 243ED.10
        - Agenda, 243ED.10.1
          JH6800 agenda bestuur 281111.pdf
          40 KB
      - 2011-12-15, 243ED.11
        - Agenda, 243ED.11.1
          JH6807 agenda bestuur 151211.pdf
        - Verslag, 243ED.11.2
          bijlage 3 020212 verslag bestuur 151211.pdf
          bijlage 4 100211 verslag bestuur 161210.pdf
          82 KB
    - 2012, 244ED
      - 2012-02-02, 244ED.1
        - Agenda, 244ED.1.1
          JH6830 agenda bestuur 020212.pdf
        - Verslag, 244ED.1.2
          JH6842 verslag bestuur 020212.pdf
          50 KB
      - 2012-03-20, 244ED.2
        - Agenda, 244ED.2.1
          JH6872 agenda bestuur 200312.pdf
          45 KB
        - Verslag, 244ED.2.2
          JH6880 verslag bestuur 200312.pdf
          53 KB
      - 2012-04-19, 244ED.3
        - Agenda, 244ED.3.1
          JH6886 agenda bestuur 19042012.def.pdf
        - Verslag, 244ED.3.2
          JH6896 verslag bestuur 190411.pdf
      - 2012-04-27, 244ED.4
        - Verslag, 244ED.4.1
          JH6898 verslag bestuur 270412.pdf
          42 KB
      - 2012-05-31, 244ED.5
        - Agenda, 244ED.5.1
          JH6900 agenda bestuur 310512.pdf
          39 KB
        - Verslag, 244ED.5.2
          - Verslag, 244ED.5.2.1
            JH6916 verslag bestuur 310512.pdf
            58 KB
      - 2012-06-21, 244ED.6
        - Agenda, 244ED.6.1
          JH6915 agenda bestuur 21062012.def.pdf
        - Verslag, 244ED.6.2
          JH6930 verslag bestuur 210612.pdf
          86 KB
      - 2012-07-09, 244ED.7
        - Agenda, 244ED.7.1
          JH6931 agenda bestuur 090712.pdf
        - Verslag, 244ED.7.2
          JH6938 verslag bestuur 090712.pdf
      - 2012-09-11, 244ED.8
        - Agenda, 244ED.8.1
          JH6952 agenda bestuur 110912.pdf
          51 KB
        - Verslag, 244ED.8.2
          JH6974 verslag bestuur 110912.pdf
          67 KB
      - 2012-10-16, 244ED.9
        - Agenda, 244ED.9.1
          MvE6974 agenda bestuur en ALV 161012.pdf
        - Verslag, 244ED.9.2
          JH6983 verslag bestuur 161012.pdf
      - 2012-12-13, 244ED.10
        - Agenda, 244ED.10.1
          MV7000 agenda Bestuur 131212.pdf
          15 KB
        - Verslag, 244ED.10.2
          MV7013 verslag Bestuur 131212.pdf
    - 2013, 245ED
      - 2013-01-18, 245ED.1
        - Agenda, 245ED.1.1
          JH7020 agenda Bestuur 180113.pdf
          19 KB
        - Verslag, 245ED.1.2
          MV7025 verslag Bestuur 180113.pdf
      - 2013-02-05, 245ED.2
        - Agenda, 245ED.2.1
          MV7026 agenda Bestuur 050213.pdf
          17 KB
        - Verslag, 245ED.2.2
          MV7033 verslag Bestuur 050213.pdf
      - 2013-03-19, 245ED.3
        - Agenda, 245ED.3.1
          JH7042 agenda Bestuur 190313.pdf
          34 KB
        - Verslag, 245ED.3.2
          MV7046 verslag Bestuur 190313.pdf
          59 KB
      - 2013-04-16, 245ED.4
        - Agenda, 245ED.4.1
          MV7056 agenda Bestuur en ALV 160413.pdf
          137 KB
        - Verslag, 245ED.4.2
          MV7068 verslag Bestuur 160413.pdf
      - 2013-06-18, 245ED.5
        - Agenda, 245ED.5.1
          Agenda Bestuur 18 juni 2013.def.pdf
          26 KB
        - Verslag, 245ED.5.2
          LK7088 verslag Bestuur 18 juni 2013.definitief.pdf
      - 2013-09-10, 245ED.6
        - Agenda, 245ED.6.1
          MV7103.Agenda Bestuur 10 sept 2013.pdf
          102 KB
        - Verslag, 245ED.6.2
          MV7110.Verslag Bestuur 10 september 2013.pdf
          127 KB
      - 2013-11-19, 245ED.7
        - Agenda, 245ED.7.1
          MV7125 agenda Bestuur 191113.pdf
        - Verslag, 245ED.7.2
          MV7131.Verslag Bestuur 19 november 2013.pdf
          131 KB
      - 2013-12-12, 245ED.8
        - Agenda, 245ED.8.1
          MV7133.Agenda bestuur 12 december 2013.concept.pdf
          85 KB
        - Verslag, 245ED.8.2
          MV7138.Verslag Bestuur 12 december 2013.pdf
          118 KB
  - Algemeen Directeuren Overleg, 2.06.185.1.3
    - 2010, 246ED
      - 2010-01-28, 246ED.1
        - Agenda, 246ED.1.1
          JH 6351 agenda ADO 280110.pdf
          56 KB
        - Verslag, 246ED.1.2
          bijlage 12 110310 besluitenlijst ADO 280110.pdf
          52 KB
      - 2010-03-11, 246ED.2
        - Agenda, 246ED.2.1
          JH6380 agenda ADO 110310.pdf
        - Verslag, 246ED.2.2
          JHO6392 Besluitenlijst.ADO 11mrt10.definitief.pdf
          73 KB
      - 2010-04-13, 246ED.3
        - Agenda, 246ED.3.1
          JH6901 agenda ADO 130410.pdf
        - Verslag, 246ED.3.2
          HBA6417 verslag ADO 130410.pdf
          66 KB
      - 2010-05-25, 246ED.4
        - Agenda, 246ED.4.1
          JH6438 agenda ADO 250510.pdf
        - Verslag, 246ED.4.2
          verslag 080710 ADO 250510.pdf
      - 2010-06-17, 246ED.5
        - Verslag, 246ED.5.1
          MV6462 besluiten lijst ADO 170610.pdf
          49 KB
      - 2010-07-08, 246ED.6
        - Agenda, 246ED.6.1
          JH6468 agenda ADO 080710.pdf
          57 KB
        - Verslag, 246ED.6.2
          MV6480 besluitenlijst ADO 080710.pdf
          74 KB
      - 2010-08-31, 246ED.7
        - Agenda, 246ED.7.1
          MV6495 Agenda ADO 310810.pdf
        - Verslag, 246ED.7.2
          MV6504 besluitenlijst ADO 31082010.pdf
          71 KB
      - 2010-10-01, 246ED.8
        - Agenda, 246ED.8.1
          JH6515 agenda ado 01102010.pdf
        - Verslag, 246ED.8.2
          Besluitenlijst.ADO 1okt10.definitief.pdf
          80 KB
      - 2010-11-04, 246ED.9
        - Agenda, 246ED.9.1
          JH6539 agenda ADO 041110.pdf
          78 KB
        - Verslag, 246ED.9.2
          MV6552 besluitenlijst ADO 041110.pdf
          64 KB
      - 2010-12-08, 246ED.10
        - Agenda, 246ED.10.1
          MV6569 agenda ADO 081210.pdf
          81 KB
        - Verslag, 246ED.10.2
          MV6574 besluitenlijst.ADO 081210.pdf
    - 2011, 247ED
      - 2011-01-27, 247ED.1
        - Agenda, 247ED.1.1
          JH6604 agenda ADO 270111.pdf
        - Verslag, 247ED.1.2
          MV661 besluitenlijst.ADO 270111.pdf
      - 2011-03-10, 247ED.2
        - Agenda, 247ED.2.1
          MV6627 agenda ADO 100311.pdf
          96 KB
        - Verslag, 247ED.2.2
          MV6634 besluitenlijst ADO 100311.pdf
          83 KB
      - 2011-03-24, 247ED.3
        - Verslag, 247ED.3.1
          bijlage 1 190411 verslag bestuur 240311.pdf
          63 KB
      - 2011-04-12, 247ED.4
        - Agenda, 247ED.4.1
          JH6644 agenda ADO 1204011.pdf
        - Verslag, 247ED.4.2
          JH6651 besluitenlijst ADO 120411.pdf
          48 KB
      - 2011-04-19, 247ED.5
        - Agenda, 247ED.5.1
        - Verslag, 247ED.5.2
      - 2011-05-24, 247ED.6
        - Agenda, 247ED.6.1
          JH6665 agenda ADO 240511.pdf
        - Verslag, 247ED.6.2
          JH6671 verslag ADO 240511.pdf
      - 2011-07-07, 247ED.7
        - Agenda, 247ED.7.1
          MV6693 agenda ADO 070711.pdf
        - Verslag, 247ED.7.2
          JH6711 verslag ADO 070711.pdf
      - 2011-08-30, 247ED.8
        - Agenda, 247ED.8.1
          JH6717 agenda ADO 300811.pdf
          70 KB
        - Verslag, 247ED.8.2
          JH6730 AB lijst ADO 300811.pdf
      - 2011-09-16, 247ED.9
        - Agenda, 247ED.9.1
          JH6739 agenda heidag ado 160911.pdf
      - 2011-09-30, 247ED.10
        - Agenda, 247ED.10.1
          JH6748 agenda ADO 300911.pdf
        - Verslag, 247ED.10.2
          JH6758 AB lijst ADO 300911.pdf
      - 2011-11-03, 247ED.11
        - Agenda, 247ED.11.1
          JH6772 agenda ADO 031111.pdf
        - Verslag, 247ED.11.2
          JH6794 AB lijst ADO 031111.pdf
      - 2011-12-07, 247ED.12
        - Agenda, 247ED.12.1
          MV6803 agenda ADO 071211.pdf
          55 KB
        - Verslag, 247ED.12.2
          JH6816 verslag ADO 071211.definitief.pdf
    - 2012, 248ED
      - 2012-01-26, 248ED.1
        - Agenda, 248ED.1.1
          JH6824 agenda ADO 260112.pdf
          93 KB
        - Verslag, 248ED.1.2
          JH6861 verslag ADO 260112.pdf
          90 KB
      - 2012-03-08, 248ED.2
        - Agenda, 248ED.2.1
          MV6860 agenda ADO 080312.pdf
          72 KB
        - Verslag, 248ED.2.2
          JH6882 besluitenlijst ADO 080312.pdf
      - 2012-04-10, 248ED.3
        - Agenda, 248ED.3.1
          JH6881 agenda 100412.pdf
        - Verslag, 248ED.3.2
          JH6894 verslag ADO 100412.pdf
      - 2012-05-21, 248ED.4
        - Agenda, 248ED.4.1
          JH6893 agenda ADO 210512.pdf
        - Verslag, 248ED.4.2
          JH6908 verslag ADO 210512.pdf
      - 2012-05-31, 248ED.5
        - Verslag, 248ED.5.1
          JH6909 verslag ADO 310512.pdf
      - 2012-06-14, 248ED.6
        - Agenda, 248ED.6.1
          JH6910 agenda ADO 140612.pdf
          65 KB
        - Verslag, 248ED.6.2
          JH6929 verslag ADO 140612.pdf
          84 KB
      - 2012-07-05, 248ED.7
        - Agenda, 248ED.7.1
          JH6928 agenda ADO 050712.pdf
        - Verslag, 248ED.7.2
          bijlage 3 210812 verslag ADO 050712.pdf
      - 2012-08-21, 248ED.8
        - Agenda, 248ED.8.1
          JH6942 agenda ADO 210812.pdf
        - Verslag, 248ED.8.2
          JH6949 verslag ADO 210812.pdf
      - 2012-10-05, 248ED.9
        - Agenda, 248ED.9.1
          JH6968 agenda ADO 051012.pdf
        - Verslag, 248ED.9.2
          MV6979 verslag ADO 051012.pdf
      - 2012-10-31, 248ED.10
        - Agenda, 248ED.10.1
          JH6986 agenda ADO 311012.pdf
        - Verslag, 248ED.10.2
          MV6994 besluitenlijst ADO 311012.pdf
      - 2012-12-04, 248ED.11
        - Agenda, 248ED.11.1
          MV6998 agenda ADO 041212 (2).pdf
          109 KB
        - Verslag, 248ED.11.2
          MV7007 besluitenlijst ADO 041212.pdf
          113 KB
    - 2013, 249ED
      - 2013-01-11, 249ED.1
        - Agenda, 249ED.1.1
          MV7015 agenda ADO 110113.pdf
        - Verslag, 249ED.1.2
          MV7020 besluitenlijst ADO 110113.pdf
      - 2013-02-04, 249ED.2
        - Agenda, 249ED.2.1
          MV7024 agenda ADO 040213.pdf
        - Verslag, 249ED.2.2
          MV7030 besluitenlijst ADO 040213.pdf
      - 2013-03-07, 249ED.3
        - Agenda, 249ED.3.1
          MV7038 agenda ADO 070313.pdf